臺灣高等法院臺中分院刑事判決　　　 100年度上訴字第2250號
上　訴　人
即　被　告　簡俊銘
上列上訴人因毒品危害防制條例案件，不服臺灣臺中地方法院
100年度訴字第2136號中華民國100年8月31日第一審判決（起訴
案號：臺灣臺中地方法院檢察署100年度毒偵字第2185號），提
起上訴，本院判決如下：
    主  文
上訴駁回。
    理  由
一、按不服地方法院之第一審判決而上訴者，應向管轄第二審之
    高等法院為之；提起第二審之上訴，其上訴書狀應敘述具體
    理由，為第二審上訴必備之程式，民國96年7月4日修正公布
    之刑事訴訟法第361條第2項規定甚明。是如上訴理由之敘述
    未合乎具體之要求者，其上訴即屬同法第362 條前段所定「
    上訴不合法律上之程式」，第二審法院應依同法第367 條前
    段之規定，以判決駁回之。又第二審上訴之目的，既在於請
    求撤銷、變更第一審不當或違法之判決，以實現個案之救濟
    ，則所謂「具體理由」，自應就原審判決如何足以撤銷、應
    予變更之「事實上」或「法律上」具體根據，本於確實之訴
    訟資料暨原因事實之所出，逐一敘述、記載，必已具體指出
    原審判決事實認定之所憑有如何之錯誤（如原審判決所採之
    證據如何不具證據能力、所為證明力之判斷如何違背經驗、
    論理法則等），法律之適用（尤其實體法）有如何之違誤，
    形式上足以動搖原審判決，使之成為不當或違法而得改判之
    事由，始屬合法。上訴理由之敘述，應先合乎具體之要求，
    始有所敘述可取與否之實體審理與判斷之問題。是若上訴人
    之上訴書狀雖有敘述上訴理由，但僅泛言原審判決認定事實
    錯誤、違背法令、量刑失之過重或輕縱等情詞，而未依上揭
    意旨指出具體事由，或形式上雖已指出具體事由，然該等事
    由縱使屬實，亦不足以認為原審判決有何不當或違法（如對
    不具有調查必要性之證據，法院未依聲請調查亦未說明理由
    ，或援用證據不當，但除去該證據仍應為同一事實之認定）
    ，或其所陳之事由，與訴訟資料所載不相適合，或所指摘原
    審判決之「不當」或「違法」根本不存在者，均應認其實質
    上並未符合具體之要件，庶符節制濫行上訴之立法意旨。亦
    即上訴人之上訴書狀或補提之上訴理由書雖有記載上訴理由
    ，惟未具體敘述第一審判決有何上述違法、不當情形，與未
    敘述具體理由無異，其所為上訴即不符合上訴之法定要件。
二、上訴人即被告簡俊銘上訴意旨略以：由於被告於民國100 年
    5月2日至同年8月31日期間，曾經另案遭羈押，以至家中生
    計出現窘境。再者，被告之弟弟尚在泰國服刑，配偶也與被
    告離異多年，家中有年邁母親及幼年小兒無人照顧，請求能
    改判六月以下之有期徒刑，給予上訴人自新機會，並能盡到
    善為人子、為人父之基本義務等語。
三、查原審依被告之自白，及其為警查獲後所採取尿液，經檢驗
    結果確呈嗎啡、甲基安非他命陽性反應，有雲林縣警察局刑
    警大隊委託檢驗尿液代碼與真實姓名對照認證單、詮昕科技
    股份有限公司所出具之濫用藥物尿液檢驗報告附卷可稽。而
    認定被告確有施用海洛因及甲基安非他命1次之行為。並依
    刑法第57條規定就科刑相關事項加以審酌後，量處有期徒刑
    九月（累犯），並無不合。被告之上訴意旨僅請求從輕量刑
    ，並未依據卷內既有訴訟資料或提出新事證，指摘或表明原
    審判決有何採證、認事、用法或量刑等足以影響判決本旨之
    不當或違法，要難謂上訴書狀已經敘述具體理由。揆諸上開
    規定及說明，本件上訴，俱顯無具體理由而不合法定程式，
    應予駁回，並不經言詞辯論為之。
據上論斷，應依刑事訴訟法第367條前段、第372條，判決如主文
。
中    華    民    國  100     年    11    月    15     日
            刑事第七庭   審判長法  官 林 榮 龍
                               法  官 李 秋 娟
                               法  官 黃 仁 松
以上正本證明與原本無異。
如不服本判決應於收受送達後十日內向本院提出上訴書狀，其未
敘述上訴理由者，並得於提起上訴後十日內向本院補提理由書（
均須按他造當事人之人數附繕本）「切勿逕送上級法院」。
                               書記官 林 玉 惠
中    華    民    國  100     年    11    月    15     日